【裁判字號】    89,簡,4
【裁判日期】    890714
【裁判案由】    給付工程款
【裁判全文】
臺灣臺中地方法院民事判決  八十九年度簡字第四號
    原      告  含奕設計工程有限公司
    法定代理人  乙○○
    被      告  甲○○
右當事人間給付工程款事件，本院判決如左：
    主      文
被告應給付新台幣壹拾伍萬貳仟貳佰伍拾元，及自民國八九年四月廿一日起至清償日
止，按年息百分之五計算之利息。
訴訟費用由被告負擔。
本判決於原告以新台幣伍仟壹佰元供擔保後，得假執行。如被告於假執行程序實施前
預以新台幣壹拾伍萬貳仟貳佰伍拾元為原告供擔保後，得免為假執行。
    事實及理由
一、原告之聲明：除假執行之供擔保金額外，餘如主文所示。
二、事實摘要：
（一）緣原告於民國（下同）八十七年七月間接受被告委託承攬其所有坐落台中市○
      ○○路三五三號新購房屋之裝璜工程，約定總價為新台幣（下同）二百零三萬
      三千五百三十七元，原告已如數給付，惟原告於八十七年九月卅日如期完成裝
      璜工程後追加裝璜項目，惟於追加部份亦完成後，仍有積欠追加工程款一十五
      萬二千二百五十元（含傢俱費用地下一樓車庫皮料架一萬六千元、二樓客廳雙
      開門片二萬三千元、浴室門片九千六百元、四樓神明廳櫃子二萬八千元、和室
      木地板六千元、矮櫃二萬六千元、洗槽櫃一萬四千三百五十元、二樓沙發床二
      萬七千三百元、四樓畫框二千元）。詎被告竟推諉拒付，屢經催索，迄未給付
      ，依約原告自得請求承攬報酬及法定遲延利息。
（二）被告則以原告之第一次工程未於八七年九月卅日如期完工，應負遲延責任。又
      原告於第一次工程二樓客廳之空調設備部分運轉時有水流聲、二樓客廳之矮櫃
      抽屜有發霉現象、四樓露台欲更換之盆栽被原告取回後未再送新的盆栽，這些
      瑕疵原告應負責處理。又追加工程中二樓雙開門片部分應包含在第一次工程項
      目中，原告不能再行請求，其餘原告請求追加工程之項目不予爭執。
三、法院之判斷：
（一）原告主張之事實，業據提出工程委託合約書及工程報價單為証。被告對於追加
      工程款一十五萬二千二百五十元中除二樓客廳雙開門片二萬三千元外，其餘均
      不爭執，僅以第一次工程未於八七年九月卅日如期完工，及二樓客廳之空調設
      備部分運轉時有水流聲、二樓客廳之矮櫃抽屜有發霉現象、四樓露台欲更換之
      盆栽被原告取回後未再送新的盆栽等瑕疵為抗辯。
（二）被告抗辯原告逾期完工，原告應負逾期責任乙事，為原告所否認。查，依兩造
      所定之第一次工程委託合約書觀之「四、工程期限：１、乙方（即原告）應自
      簽約後即日內開工至八七年九月卅日完工，：：：：：３、若甲方（即被告）
      要求變更工程，則工程完工期限由雙方另行研議。」，本件系爭工程兩造嗣後
      又有追加工程之約定，為兩造所不爭執，且被告自承追加工程並未約定完工期
      限（見八九年五月五日之言詞辯論筆錄），是本件被告抗辯逾期完工之工程究
      屬第一次工程或追加工程之範圍，被告並未明確主張，本院無從判斷第一次工
      程是否有於八七年九月卅日完工。再者，依被告提出草擬之協議書（未經原告
      簽名）所附資料中記載：「：：：：：以上各層為需要修改之事項，已經通知
      設計師於十月十日前完成」，又協議書中被告自擬：「經雙方訂立協議書將未
      如理想裝潢部分須於民國八七年  月  日完成。：：：：：」等語，由上可証
      被告於八七年十月十日以前已開始驗收而要求原告將工程缺失改善，所以才會
      草擬協議書和原告約定修繕工程之期限，但未經原告同意簽署，是被告主張原
      告已逾八七年九月卅日之完工期限應負逾期責任乙事，尚無法認定。
（三）又依原告提出被告簽名之第一次之工程報價單觀之，並未包含二樓客廳雙開門
      片工程，是被告抗辯二樓客廳雙開門片工程係包含在第一次工程項目中，應係
      誤會。又經本院至現場勘驗結果「二樓靠外牆牆邊之電視櫃緊臨浴室，電視櫃
      抽屜內有斑點且有發霉味道，當場請被告開啟冷氣，並未如被告主張之情形。
      」（見八九年五月廿六日之勘驗筆錄），是被告主張二樓客廳之空調設備部分
      運轉時有水流聲部分無法証明，又二樓客廳之矮櫃抽屜有發霉現象目前亦無法
      認定與原告之裝潢工程有關。再者，四樓露台欲更換之盆栽被原告取回後未再
      送新的盆栽部分，為原告所不爭執，惟此部分被告既無法証明或主張其已依法
      行使抵銷權，且於言詞辯論終結前亦未向原告為抵銷之意思表示，即不能以此
      部分瑕疵受損作為拒絕給付工程款之理由。
（四）從而，原告據兩造約定之承攬契約以提起本訴，請求給付之追加工程款一十五
      萬二千二百五十元及自起訴狀繕本送達翌日即八九年四月廿一日起至清償日止
      之法定遲延利息，為有理由，應予准許。
（五）兩造分別陳明願供擔保，聲請宣告假執行及免為假執行，經核均無不合，爰分
      別酌定相當擔保金額予以准許。
四、據上論結，原告之訴為有理由，依民事訴訟法第三百八十五條第一項前段、第七
    十八條、第三百九十條第二項、第三百九十二條，判決如主文。
中      華      民      國    八十九    年      七      月    十四      日
                                  臺灣臺中地方法院民事第一庭
~B法      官  廖穗蓁
右為正本係照原本作成
如不服本判決，應於判決送達後二十日內，向本院提出上訴狀。
中      華      民      國    八十九    年      七      月    十四      日
~B法院書記官


司法院資訊處製作；財團法人民間司法改革基金會備份。
